臺灣臺北地方法院刑事判決
111年度原交簡上字第1號
上  訴  人  宋坤杰
即  被  告          

選任辯護人  法律扶助陳育祺律師
上列上訴人即被告因過失傷害案件，不服本院110年度原交簡字
第50號，中華民國110年11月10日第一審簡易判決（聲請簡易判
決處刑案號：臺灣臺北地方檢察署110年度偵字第17437號）提起
上訴，本院管轄之第二審合議庭判決如下：
    主  文
上訴駁回。
宋坤杰緩刑貳年。
    事實及理由
一、本案經審理結果，認原審斷定上訴人即被告宋坤杰罪證明確
    ，判決其犯刑法第284條前段之過失傷害罪，量處拘役50日
    ，如易科罰金，以新臺幣（下同）1000元折算1日，其認事
    、用法及量刑均無不當，應予維持，並引用第一審判決書記
    載之事實、證據及理由。
二、被告上訴意旨略稱：被告已與證人即告訴人鄭偉豪（下逕稱
    其名）和解，請求給予緩刑等語。
三、經查：經本院將本案移付調解，被告與鄭偉豪達成調解，且
    履行完畢，檢察官、鄭偉豪也表示願意原諒被告且給予緩刑
    。而被告前未曾因故意犯罪受有期徒刑以上刑之宣告，有臺
    灣高等法院被告前案紀錄表在卷可參。被告一時疏忽，而發
    生車禍，其犯後深表悔悟，也與鄭偉豪達成調解，檢察官、
    鄭偉豪又願意給予被告一次自新機會。本院審酌一切情事，
    認被告經此教訓，容應知所警惕，所宣告之刑，以暫不執行
    為當，爰依刑法第74條第1項第1款規定，併予宣告緩刑2年
    ，以勵自新。
據上論斷，應依刑事訴訟法第455條之1第1項、第3項、第373條
、第368條、刑法第74條第1項第1款，判決如主文。
本案經檢察官林晉毅聲請簡易判決處刑，檢察官劉承武到庭執行
職務。
中　　華　　民　　國　　111 　年　　4 　　月　　28　　日
                  刑事第十四庭  審判長法  官  余銘軒
                                      法  官  陳翌欣
                                      法  官  姚念慈
上正本證明與原本無異。 
不得上訴。
                                      書記官  潘美靜
中　　華　　民　　國　　111 　年　　4 　　月　　28　　日
附件：
臺灣臺北地方法院刑事簡易判決
110年度原交簡字第50號
聲　請　人　臺灣臺北地方檢察署檢察官
被　　　告　宋坤杰　男　(民國00年0月0日生)
　　　　　　　　　　身分證統一編號：Z000000000號
　　　　　　　　　　住臺北市○○區○○街000巷00號
上列被告因過失傷害案件，經檢察官聲請以簡易判決處刑（110
年度偵字第17437號），本院判決如下：
    主  文
宋坤杰犯過失傷害罪，處拘役伍拾日，如易科罰金，以新臺幣壹
仟元折算壹日。
    事實及理由
一、本件犯罪事實及證據均引用如附件臺灣臺北地方檢察署檢察
    官聲請簡易判決處刑書所載。
二、核被告所為，係犯刑法第284條前段之過失傷害罪。爰以行
    為人之責任為基礎，審酌被告未注意車前狀況，及妥善操作
    所騎乘機車，竟疏未注意，致撞擊其前方之告訴人，造成告
    訴人受有上開傷害，所為確有不該；惟被告犯後坦認犯行，
    態度尚可，其雖表明有意願與告訴人和解，然因金額差距過
    大，而迄未能達成和解並賠償告訴人之損害，參以被告之過
    失情節、告訴人所受之傷害嚴重程度，並考量被告目前仍在
    學等一切情狀，量處如主文所示之刑，並諭知易科罰金之折
    算標準。
三、依刑事訴訟法第449條第1項、第3項，第454條第2項，刑法
    第284條前段、第41條第1項前段，刑法施行法第1條之1第1
    項，逕以簡易判決處刑如主文。
四、如不服本件判決，得自收受本判決送達之日起10日內，向本
    院提起上訴，由本院合議庭（二審）審理。　
本案經檢察官林晉毅聲請以簡易判決處刑。 　　　　
中　　華　　民　　國　　110 　年　　11　　月　　10　　日
                  刑事第十二庭    法  官  李英豪
上正本證明與原本無異。 
如不服本判決應於收受送達後20日內向本院提出上訴書狀，並應
敘述具體理由；其未敘述上訴理由者，應於上訴期間屆滿後20日
內向本院補提理由書（均須按他造當事人之人數附繕本）「切勿
逕送上級法院」。告訴人或被害人如對於本判決不服者，應具備
理由請求檢察官上訴，其上訴期間之計算係以檢察官收受判決正
本之日期為準。 因疫情而遲誤不變期間，得向法院聲請回復原
狀。
                                  書記官  李璁潁 
中　　華　　民　　國　　110 　年　　11　　月　　10　　日
附件：
臺灣臺北地方檢察署檢察官聲請簡易判決處刑書　
                                    110年度偵字第17437號
　　被　　　告　宋坤杰　男　19歲（民國00年0月0日生）
　　　　　　　　　　　　住臺北市○○區○○街000巷00號
　　　　　　　　　　　　國民身分證統一編號：Z000000000號
上列被告因過失傷害案件，業經偵查終結，認宜聲請以簡易判決
處刑，茲將犯罪事實及證據並所犯法條分敘如下:
　　　　犯罪事實
一、宋坤杰於民國109年7月20日下午9時11分許，騎乘車牌號碼0
    00-000號普通重型機車，沿臺北市信義區永吉路30巷北往南
    方向行駛，行經松仁路與忠孝東路5段路口時，本應注意騎
    乘機車應妥善操作，以避免危險或交通事故發生，且當時狀
    況並無不能注意之情形，竟疏未注意，不慎因車身不穩導致
    所騎乘車輛失控倒地滑行，撞及鄭偉豪所騎乘之車牌號碼00
    0-000號普通重型機車，致鄭偉豪人車倒地，受有左手鉤狀
    骨骨折無位移併尺神經炎之傷害。
二、案經鄭偉豪訴由臺北市政府警察局信義分局報告偵辦。
　　　　證據並所犯法條
一、上揭犯罪事實，業經被告宋坤杰於偵查中坦承不諱，核與告
    訴人鄭偉豪於警詢、偵查中證述情節一致，並有臺北市政府
    警察局信義分局道路交通事故現場圖、道路交通事故調查報
    告表㈠、㈡、道路交通事故談話紀錄表、臺北市政府警察局信
    義分局交通分隊道路交通事故補充資料表、臺北市政府警察
    局道路交通事故初步分析研判表、臺北市交通事件裁決所11
    0年8月16日北市裁鑑字第0000000000號函暨臺北市車輛行車
    事故鑑定會110年8月6日鑑定意見書（案號：0000000000）
    各1份、臺北市政府警察局道路交通事故照片黏貼紀錄表1份
    及所附照片6張、現場監視器錄影畫面擷圖4張、臺北醫學大
    學附設醫院診斷證明書（乙種）1張、監視錄影光碟1片附卷
    可稽，足認被告自白與事實相符，是被告犯嫌堪以認定。
二、核被告所為，係犯刑法第284條前段之過失傷害罪嫌。
三、依刑事訴訟法第451條第1項聲請逕以簡易判決處刑。
　　此　致
臺灣臺北地方法院
中　　華　　民　　國　 110　　年　　10　　月　   6    日
　　　　　　　　　　　　　　　檢　察　官  林晉毅
本件正本證明與原本無異
中　　華　　民　　國　 110　　年　　10　　月　　29　　日
            　　　　　　　　　書　記　官　李淑菁

本件係依刑事訴訟法簡易程序辦理，法院簡易庭得不傳喚被告、
輔佐人、告訴人、告發人等出庭即以簡易判決處刑；被告、被害
人、告訴人等對告訴乃論案件如已達成民事和解而要撤回告訴或
對非告訴乃論案件認有受傳喚到庭陳述意見之必要時，請即另以
書狀向簡易法庭陳述或請求傳訊。

附錄本案所犯法條全文
刑法第284條
因過失傷害人者，處 1 年以下有期徒刑、拘役或 10 萬元以下
罰金；致重傷者，處 3 年以下有期徒刑、拘役或 30 萬元以下
罰金。